# 陈老师：关于留学中介的收入确认时点问题

提问人：liandlh 时间：2018-06-06 15:35:11
陈老师，我有个问题想要请教您一下。
关于留学中介的收入确认时点问题，我们客户是一家留学中介，他们确认收入原则是按照学生择校完毕，交了押金并且实际收到该校的入学通知书为时点来确认国外院校该返还给我们的佣金收入。但是国外院校那边确认应付的时点为学生实际入了学之后，院校才会和我们客户对账并且院校方确认应付佣金。我们审计过程中纠结的问题是客户是应该以收到入学通知书为时点确认收入呢还是应该以院校对账完毕后确认收入？个人认为以院校对账完毕后确认肯定是比较稳妥的一种方式；客户觉得学生收到入学通知书后基本都会去入学，实际不入学的比例大概4%都不到，所以觉得可以以入学通知书为节点来确认收入。
收到入学通知书到实际入学院校开始对账时间有好几个月的时间，所以说如果收入确认时点有变化，那么收入截止的匡算会涉及几个月的数据。所以陈老师我也想听听看您个人的意见和建议。谢谢陈老师！！！！

回答人：chenyiwei
如果在客户（学生）收到录取通知书和与国外学校对账确认之间，本企业不存在尚未履行的重大合同履约义务，则理论上应在客户收到录取通知书时确认收入，其金额应扣除依据历史经验谨慎估计的实际不入学人数对应的收入金额。如果无法合理估计最终对账差额的，则在对账确认时确认收入。关键是要就该差额的合理、谨慎估计，获取充分、适当的审计证据。